【裁判字號】    95,抗,207
【裁判日期】    950404
【裁判案由】    聲請定其應執行刑
【裁判全文】
臺灣高等法院刑事裁定                   95年度抗字第207號
抗  告  人
即  受刑人  甲○○
                    （現在臺灣臺北監獄執行中）
上列抗告人因定其應執行刑案件，不服臺灣士林地方法院中華民
國94年12月19日裁定（94年度聲字第1048號），提起抗告，本院
裁定如下：
    主  文
原裁定撤銷。
甲○○所犯如附表所示之罪，應執行有期徒刑壹年肆月。
    理  由
一、抗告意旨略以：抗告人即受刑人甲○○所犯非駕駛業務過失
    傷害、公共危險、侵占罪，業經分別判處有徒刑4月、8月、
    4 月確定（其中侵占罪原處有期徒刑5月，後經最高法院以
    92 年臺非字第105號撤銷改判4月確定），並由臺灣板橋地
    方法院以92年度聲字第538號裁定定應執行有期徒刑1年1月
    ，如加上偽造文書判處之有期徒刑4月，應不逾1年5月，原
    裁定卻定執行刑為1年8月，顯已違法，爰提起抗告請求撤銷
    原裁定。
二、按法律上屬於自由裁量之事項，並非概無法律性之拘束。自
    由裁量，係於法律一定之外部性界限內（以定執行刑言，即
    不得違反刑法第51條之規定），使法官具體選擇以為適當之
    處理；因此在裁量時，必須符合所適用之法規之目的。更進
    一步言，須受法律秩序之理念所指導，此亦即所謂之自由裁
    量之內部性界限。關於定應執行之刑，既屬自由裁量之範圍
    ，其應受此項內部性界限之拘束，要屬當然（參照最高法院
    80年台非字第473號判例）。查受刑人所犯如附表所示非駕
    駛業務過失傷害、公共危險、侵占罪，業經分別判處有徒刑
    4 月、8月、4月確定，並由臺灣板橋地方法院定其應執行之
    刑為有期徒刑1年1月，有該院92年度聲字第538號刑事裁定
    附卷可稽。被告又因偽造文書罪，由臺灣士林地方法院判處
    有期徒刑4月確定，有該院91年度簡字第1170號刑事判決足
    憑。從形式上觀之，原裁定雖未踰越刑法第51條第5款所定
    法律之外部性界限。惟其所定之應執行刑1年8月，已重於先
    前因非駕駛業務過失傷害、公共危險、侵占罪所定應執行刑
    有期徒刑1年1月，加計偽造私文書罪所處有期徒刑4月之總
    和，而不利於受刑人，難謂與法律秩序之理念及法律目的之
    內部性界限無違，依上說明，原裁定自有不當。又受刑人所
    犯侵占罪原處有期徒刑5月，業經最高法院以92年臺非字第
    105號撤銷改判4月確定，原裁定附表誤載確定判決為撤銷前
    之原判決（臺灣板橋地方法院88年自字第482號），並載其
    刑期為有期徒刑5月，亦顯然有誤。是受刑人提起本件抗告
    ，為有理由，爰將原裁定撤銷，並定受刑人如附表各罪所處
    之刑，應執行有期徒刑1年4月。
三、據上論斷，依刑事訴訟法第413條，裁定如主文。
中    華    民    國    95    年    4    月     4     日
                  刑事第十三庭  審判長法  官  曾德水
                                      法  官  杜惠錦
                                      法  官  廖紋妤
以上正本證明與原本無異。
不得再抗告。
                                      書記官  王增華
中    華    民    國    95    年    4     月    4     日


司法院資訊處製作；財團法人民間司法改革基金會備份。
